# 关于土地房产租赁的会计处理

提问人：火柴 1314 时间：2023-07-17 10:08:39
陈总：
背景： A公司的控股股东为自然人甲，A公司的主要营业场所是一宗土地及其地上建筑。该土地为某村集体所有、地上建筑为甲所有，土地及房产均无产权证。
土地租赁情况： 2000 年A公司与某村签订租赁土地的合同，租期 20 年，年租金 280 万元， 2020 年合同到期后A公司与某村重新签订租赁合同，合同期限一年，金额 280 万元；此后每年签订一次租赁合同，租期一年，金额 280 万元；
房产租赁情况：A公司未与其控股股东签订租赁合同， 2021 年之前每年支付房产租金 900 万元；其中 2021 年一次性支付此后 3 年租赁 2700 万元。
请示陈总，我们理解，根据历史的经营情况及目前的合同签订情况，按照预计 5 年（认为 5 年是一个可预测的合理期限）的租期对上述两项租赁业务进行会计处理，确认使用权资产及租赁负债。 2021 年A公司的土地与房产的租赁业务应如何进行会计处理，土地及房产无产权证是否影响租赁业务的处理？

回答人：chenyiwei
此问题还是合理确定租赁期的问题。建议首先考虑：基于A公司经营业务的特点，相关土地房屋的特点等，并考虑该房屋是否为A公司专门定制，A公司是否对该房屋进行过重大改建、添置重大附属设施等；为何租金多年不变，目前是否已经显著低于市场租金，如果是则应关注其背后原因。